【裁判字號】    92,上易,301
【裁判日期】    920722
【裁判案由】    竊盜
【裁判全文】
臺灣高等法院高雄分院刑事判決                    九十二年度上易字第三一號
    上  訴  人
    即  被  告  乙○○
    選任辯護人  柯怡如律師
右上訴人因竊盜案件，不服臺灣高雄地方法院九十一年度易字第三六二一號中華民國
九十二年一月三十日第一審判決（起訴案號：臺灣高雄地方法院檢察署九十一年度偵
字第二○四二○四號），提起上訴及檢察官移
二年度偵字第八九○三號、第一二五一五號），本院判決如左：
    主  文
原判決撤銷。
本件公訴不受理。
    事  實
一、公訴意旨略以：被告乙○○意圖為自己不法之所有，並基於概括犯意，先於民國
    九十一年九月十二日九時許，在高雄縣美濃鎮○○里○○街四八號前，竊取丙○
    ○所有車牌號碼ＮＱＯ─八七五號重型機車一部，得手後供己騎用。復承上開犯
    意，於九十一年九月十二日十六時許，騎乘上開機車行經高雄縣美濃鎮○○街四
    七號觀音廟處時，乃下車進入該廟住持丁○○房間，徒手竊取丁○○所有置於床
    墊下之現金新台幣一千四百元，得手後於上開房間內睡覺。另再承上開犯意，於
    九十一年十一月七日十七時四十分許，騎乘所有車牌號碼ＯＯＶ─五三六號重型
    機車，行經林永虎位於高雄縣美濃鎮○○路○段三○一號之住處前，因油料耗盡
    ，乃夜間侵入上開住宅，竊取甲○○所有置於該屋一樓、車牌號碼為ＷＩＹ─六
    五一號輕型機車一部，得手後，往高雄縣騎山鎮方向逃逸。因認被告涉犯刑法第
    三百二十條第一項之竊盜罪嫌等語。
二、按被告已死亡者，應諭知不受理之判決，刑事訴訟法第三百零三條第五款定有明
    文。經查，本件被告提起上訴後，被告乙○○已於九十二年七月八日因心血管疾
    病死亡，有臺灣屏東地方法院檢察署相驗屍體證明書（九二相乙字第四二五號）
    附卷可憑，上訴意旨雖不及指摘於此，惟依前開規定，且為本院應依職權調查之
    事項，自應由本院將原判決予以撤銷改判，另諭知本件公訴不受理之判決，並不
    經言詞辯論為之。又移送併案之臺灣高雄地方法院檢察署九十二年度偵字第八九
    ○三號、第一二五一五號案件，均認被告涉有刑法第三百二十條之竊盜罪嫌。惟
    查本件被告既已因死亡而諭知不受理之判決，即與併案部分不具有連續犯之裁判
    上一罪關係，本院就併辦部分無從一併審理，自應退回由檢察官另行處理，附此
    敘明。
據上論結，應依刑事訴訟法第三百六十九條第一項前段、第三百六十四條、第三百零
三條第五款、第三百零七條，判決如主文。
中      華     民      國     九十二     年      七     月    二十二    日
                              臺灣高等法院高雄分院刑事第三庭
                                  審判長法官  周賢銳
        法官  謝宏宗
                                        法官  黃建榮
右正本證明與原本無異。
不得上訴。
                                  法院書記官  鄭翠芬
中      華     民      國     九十二     年      七     月    二十二    日


司法院資訊處製作；財團法人民間司法改革基金會備份。
